臺灣高等法院交通事件裁定　　　　　　100年度交抗字第153號
抗　告　人
即受處分人　葛愛玲
上列抗告人，因違反道路交通管理處罰條例案件，不服臺灣板橋
地方法院，中華民國99年12月31日裁定（99年度交聲字第3251號
），提起抗告，本院裁定如下：
    主  文
抗告駁回。
    理  由
一、本件原裁定以：
(一)異議人即受處分人葛愛玲於民國99年8月14日上午9時37分許
    ，駕駛車牌號碼2C-9112號自用小客車，在臺北市○○○路○
    段220 號前，因有在劃有紅線路段臨停違規行為，為警當場
    製單舉發，有臺北市政府警察局北市警交大字第 A01YD6128
    號舉發違反道路交通管理事件通知單影本可稽（該通知單業
    經異議人當場簽名收受），且為異議人所不爭執，異議人當
    場出示駕照後，發覺尚有「駕駛執照業經註銷仍駕駛小型車
    」違規事實，遂為警當場另行製單舉發，嗣異議人針對原舉
    發單位所製開「駕駛執照業經註銷仍駕駛小型車」之違規行
    為部分申訴，經原處分機關即交通部公路總局臺北區監理所
    基隆監理站依據道路交通管理處罰條例第21條第1項第4款規
    定，於99年09月14日裁處異議人罰鍰9000元，並扣繳駕駛執
    照事實，有上開裁決書、臺北市政府警察局北市警交大字第
    A01YD6129 號舉發違反道路交通管理事件通知單可憑（原審
    卷6、9頁）。
(二)異議人雖辯稱：員警知道伊當時沒有開車，因為當時車子是
    靜止狀態云云。惟本件證人即舉發異議人員警楊勝友於法院
    審理時具結證稱：當天伊著制服共乘學長巡邏車，執行敦化
    南路違規停車之勤務，伊行經敦化南路看到異議人的車子違
    規臨停在紅線臨停卸貨，我們上前等異議人，約1 分鐘左右
    ，異議人出來，伊就跟異議人拿證件要告發，伊告發時從掌
    上型電腦查出異議人的駕駛已經逾審逕註，伊有跟異議人說
    ，因為職業小客車是半年就要審驗1 次，異議人說他不知道
    ，伊說如果不開職小客車的話也要換成普通自小客車駕照，
    就不用半年審驗，異議人又拿出他美國的德州駕照說他的美
    國駕照是可以用的，伊跟異議人說因為異議人有中華民國駕
    照就要用中華民國的駕照告發，所以伊就開違規臨停及駕照
    註銷的罰單，順便把駕照扣起來，伊當場有告訴異議人違規
    事由及到案期限，異議人也在罰單上簽名，因為本件是當場
    告發，所以沒有照相等語（原審卷16頁）。參酌審理時訊問
    異議人：「當天是你從哪裡開到那邊送貨？」，異議人坦承
    ：車子是伊當天從公司新生北路3段開到敦化南路1段要送貨
    等語（原審卷17頁），堪認異議人當天確有駕車行為無訛，
    而與舉發當時車輛是否為靜止狀態無涉，異議人所辯上情，
    顯不足採。
(三)異議人前因持有職業駕駛執照未遵期辦理審驗，且逾一年以
    上，由交通部公路總局臺北區監理所基隆監理站於98年4月1
    日註銷異議人之職業駕駛執照，有該監理站99年9月9日北監
    基四字第09992011826 號函附卷可稽。又按職業汽車駕駛人
    得憑因逾期審驗被註銷之職業駕駛執照，申請換發同等車類
    之普通駕駛執照。但在未換發普通駕駛執照前，不得駕駛汽
    車，道路交通安全規則第54條第3 項定有明文。異議人職業
    駕駛執照既因逾期審驗超過1 年而經逕行註銷，自可依上開
    規定憑因逾期審驗被註銷之職業駕駛執照，申請換發同等車
    類之普通駕駛執照後駕駛普通小型車，然異議人不依規定提
    出申請換發，仍持遭逕行註銷之駕駛執照駕駛汽車，其違規
    行為極為顯然，且無可據以解免違規責任情形，異議人前詞
    置辯，殊無可採。綜上，本件事證明確，異議人上開駕駛執
    照業經註銷仍駕駛小型車違規事實，洵堪認定。原處分機關
    據以援引前揭規定，並參酌違反道路交通管理事件統一裁罰
    基準表之規定，裁處異議人罰鍰9000元，並扣繳駕駛執照，
    於法並無何違誤，乃駁回本件異議。核無不合。
二、按汽車駕駛人，有下列情形之一者，處新臺幣6000元以上12
    ,000元以下罰鍰，並當場禁止其駕駛：四、駕駛執照業經吊
    銷、註銷仍駕駛小型車或機器腳踏車。第1項第3 款、第4款
    之駕駛執照，均應扣繳之；道路交通管理處罰條例第21條第
    1項第4款、第4項分別定有明文。
三、抗告意旨詳如附件。經查，抗告人於民國99年8月14日上午9
    時37分許，駕駛車牌號碼2C--9112號自用小客車，在臺北市
    ○○○路1段220號前，因有在劃有紅線路段臨停違規行為，
    為警當場製單舉發，為抗告人所不爭執，經抗告人當場出示
    駕照後，發覺其尚有「駕駛執照業經註銷仍駕駛小型車」之
    違規事實，遂為警當場另行製單舉發等節，有臺北市政府警
    察局北市警交大字第A01YD6129 號舉發違反道路交通管理事
    件通知單影本可稽（原審卷八頁），原審並傳喚證人即員警
    楊勝友到庭作證，再依抗告人在原審供述情節，認定抗告人
    有上開駕車違規行為，乃駁回本件異議，核與卷內證據相合
    ，自無不合，抗告狀二、三點所稱：車輛違規停車舉發，係
    以車輛所有人為處罰對象，且係逕行舉發云云，核與本件異
    議狀所稱異議對象係針對「42-A01YD6129號」裁決內容無涉
    。且依抗告狀三、四點所載，對照異議狀二點所載、抗告人
    於原審到庭所述案發經過等情，參互以觀，堪認原審認定抗
    告人有駕車違規行為，尚無不合。此外，抗告狀別無其他證
    據提出，抗告人猶執上開各情，指摘原裁定不當，難認可採
    ，從而，本件抗告核為無理由，應予駁回。
四、據上論結，應依道路交通事件處理辦法第25條，刑事訴訟法
    第412條，裁定如主文。
中    華    民    國   100    年    1     月    31    日
                  刑事第九庭審判長法  官  陳貽男
                                  法  官  蔡守訓
                                  法  官  蔡聰明
以上正本證明與原本無異。
不得再抗告。
                                  書記官  張郁琳
中    華    民    國   100    年    1     月    31    日